Minutes et répertoires du notaire Alexandre DELAHAYE, 15 janvier 1820 - 2 juin 1827 (étude XXX)
Archives nationales
- Répertoire(s) de Alexandre DELAHAYE, 18 août 1794 - 29 décembre 1837; MC/RE/XXX/17 - MC/RE/XXX/22
  - Répertoire. 1819, 23 octobre - 1824, 5 juillet, 23 octobre 1819 - 5 juillet 1824; MC/RE/XXX/17
    - Inventaire après décès: Salmon, Marie-Charlotte. Bailly, Charles-Pierre-Désiré (épouse). épicier (marchand). Grande-Truanderie (rue de la), n° 29, 15 avril 1822
      inventaire après décès; Grande-Truanderie (rue de la); Salmon, Marie-Charlotte; Bailly, Charles-Pierre-Désiré; commerçant
    - Inventaire après décès: Philippe, Marie-Françoise. Dumont, Pierre-François (épouse). menuisier (compagnon). Messageries (rue des), n° 23, faubourg Poissonnière, 18 mai 1822
      inventaire après décès; Messageries (rue des); Philippe, Marie-Françoise; Dumont, Pierre-François; menuisier
    - Inventaire après décès: Viennot, Jean-Louis. voiturier. Croulebarbe (rue), n° 3, 25 mai 1822
      inventaire après décès; Croulebarbe (rue); Viennot, Jean-Louis; transporteur de marchandises
    - Inventaire après décès: Bouchet, Jeanne. Pecoul, Charles-Louis (veuve). Saint-André des-Arts (rue), n° 41, 31 mai 1822
      inventaire après décès; Saint-André-des-Arts (rue); Bouchet, Jeanne; Pecoul, Charles-Louis
    - Inventaire après décès: Denizot, Louis-François. bijoutier. Notre-Dame de Nazareth (rue), n° 24, 1er juin 1822
      inventaire après décès; Notre-Dame-de-Nazareth (rue); Denizot, Louis-François; orfèvre
    - Inventaire après décès: Regnier, Jeanne. Durand, Jean-Joseph (veuve). Pavée-Saint-Sauveur (rue), n° 3, 30 juillet 1822
      inventaire après décès; Pavée-Saint-Sauveur (rue); Regnier, Jeanne; Durand, Jean-Joseph
    - Inventaire après décès: Delahaye, Marie-Claude. Tavernier, Louis-Jacques (veuve)., 3 septembre 1822
      inventaire après décès; Delahaye, Marie-Claude; Tavernier, Louis-Jacques
    - Inventaire après absence: Martin, Alexis-Alphonse. soldat à la 5e compagnie du 1er bataillon du 1er régiment du train (ancien)., 12 septembre 1822
      inventaire; Martin, Alexis-Alphonse; militaire du rang
    - Inventaire après décès: Bisson, François. Montorgueil (rue), n° 50, 3 octobre 1822
      inventaire après décès; Montorgueil (rue); Bisson, François
    - Inventaire après décès: Leblanc, Pierre-François. Faubourg-Poissonnière (rue du), n° 19, 23 octobre 1822
      inventaire après décès; Faubourg-Poissonnière (rue du); Leblanc, Pierre-François
    - Inventaire après décès: Demenancourt, Pierre-Martin-Lambert. cordonnier. Tonnellerie (rue de la), n° 38, 9 décembre 1822
      inventaire après décès; Tonnellerie (rue de la); Demenancourt, Pierre-Martin-Lambert; cordonnier
    - Inventaire après décès { Me Delahaye substituant Me Lemoine, étude CX }: Croue, Nicolas-Joseph. Verneuil (rue de), n° 48/Faubourg Saint-Germain, 12 décembre 1822
      inventaire après décès; Saint-Germain (faubourg); Verneuil (rue de); Croue, Nicolas-Joseph
    - Inventaire après décès: Huard, François-Lucile. Poupinel, Louis-Isidore (épouse). bonnetier (marchand). Saint-Denis (rue), n° 233, 16 décembre 1822
      inventaire après décès; Saint-Denis (rue); Huard, François-Lucile; Poupinel, Louis-Isidore; fabricant d'accessoires vestimentaires
    - Inventaire après décès: Rosset, Jeanne-Marie. Rosset, Claude-François (épouse). courrier de la malle. Montmartre (rue), n° 122, 17 décembre 1822
      inventaire après décès; Montmartre (rue); Rosset, Jeanne-Marie; Rosset, Claude-François; messager
    - Inventaire après décès: Leger, Guillaume-Jean. Anjou (rue d'), n° 13, 27 décembre 1822
      Me Lemoine (2e vacation).
      inventaire après décès; Anjou (rue d'); Léger, Guillaume-Jean
    - Inventaire après décès: Majotin, Reine-Anne. Neuve-Saint-Etienne (rue), n° 31, 4 janvier 1823
      inventaire après décès; Neuve-Saint-Etienne (rue); Majotin, Reine-Anne
    - Inventaire après décès: Chapellier, Guillaume. Mondétour (rue), n° 15, 20 janvier 1823
      inventaire après décès; Mondétour (rue); Chapellier, Guillaume
    - Inventaire après décès: Lepeigneux, Marie. Dupont, Alexis (épouse). légume (marchand de). Mauconseil (rue), n° 10, 20 janvier 1823
      inventaire après décès; Mauconseil (rue); Lepeigneux, Marie; Dupont, Alexis; commerçant
    - Inventaire après décès: Boyer, Jean-Louis. sculpteur. Faubourg-Saint-Denis (rue du), n° 143, 27 janvier 1823
      inventaire après décès; Faubourg-Saint-Denis (rue du); Boyer, Jean-Louis; sculpteur
    - Inventaire après décès: Monnoye, François. potier d'étain (ancien marchand). Verrerie (rue de la), n° 1, 30 janvier 1823
      inventaire après décès; Verrerie (rue de la); Monnoye, François; potier
    - Inventaire après décès: Birmann, Marie-Louise. Montmartre (rue), n° 84, 7 février 1823
      inventaire après décès; Montmartre (rue); Birmann, Marie-Louise
    - Inventaire après décès: Ratheau, Denis. Daval (rue), n° 9, quartier Saint-Antoine, 8 mars 1823
      inventaire après décès; Daval (rue); Ratheau, Denis
    - Inventaire après décès: Paragot, Louis-Henri. Chanverrerie (rue de la), n° 18, 26 mars 1823
      inventaire après décès; Chanverrerie (rue de la); Paragot, Louis-Henri
    - Inventaire après décès: Dissey, Pierre-Guillaume. parfumeur (marchand). Saint-Martin (rue), n°s 111 et 113, 15 avril 1823
      inventaire après décès; Saint-Martin (rue); Dissey, Pierre-Guillaume; parfumeur
    - Inventaire après décès: Massa, Toussaint. sculpteur. Temple (boulevard du), n° 15, 15 mai 1823
      inventaire après décès; Temple (boulevard du); Massa, Toussaint; sculpteur
    - Inventaire après décès: Jourdain, Gilbert. sellier. Saint-Honoré (rue), n° 353, 16 mai 1823
      inventaire après décès; Saint-Honoré (rue); Jourdain, Gilbert; sellier
    - Inventaire après décès: Devillez, Catherine-Mélanie. Bacot, David (épouse). couverture (fabricant de). Saint-Victor (rue), n° 67, 17 mai 1823
      inventaire après décès; Saint-Victor (rue); Devillez, Catherine-Mélanie; Bacot, David; tisserand
    - Inventaire après décès: Breuil, Pierre-François. courtier d'assurance. Houssaye (rue du), n° 2, 2 juin 1823
      inventaire après décès; Houssay (rue du); Breuil, Pierre-François; courtier
    - Inventaire après décès: Bassel, Jeanne-Lucie. Godard, Joseph-Abraham (épouse). facteur de salines. Prêcheurs (rue des), n° 23, 3 juin 1823
      inventaire après décès; Prêcheurs (rue des); Bassel, Jeanne-Lucie; Godard, Joseph-Abraham
    - Inventaire après décès: Dinet de Flammerecourt, Marie-Charlotte. Petit, Antoine (veuve); veuve de Pierre Charles Picquet de Franval. Mouffetard (rue), n° 142, 7 juin 1823
      inventaire après décès; Mouffetard (rue); Dinet de Flammerecourt, Marie-Charlotte; Petit, Antoine; Picquet de Franval, Pierre-Charles
    - Inventaire après décès: Boulonnois, Marie-Françoise. Thoumini Delahaulle Pierre, (épouse). employé retraité. Foin (rue du), n° 5, au Marais, 11 juillet 1823
      inventaire après décès; Foin (rue du); Boulonnois, Marie-Françoise; Thoumini Delahaulle Pierre,
    - Inventaire après décès: Dupas, Marie-Antoinette. Delrue, Félix-Désiré (épouse). serrurier. Grenetat (rue), n° 31, 24 juillet 1823
      inventaire après décès; Greneta (rue); Dupas, Marie-Antoinette; Delrue, Félix-Désiré; serrurier
    - Inventaire après décès: Hocquard, Georges. menuisier, tenant hôtel garni. Cygne (rue du), n° 25, 30 juillet 1823
      inventaire après décès; Cygne (rue du); Hocquard, Georges; menuisier
    - Inventaire après décès: Prévost, Marie-Françoise. Lemaire, Charles-Antoine (veuve). Reuilly (rue de), n° 21, 2 août 1823
      liquidation de la succession le 7 juillet 1824, RE/XXX/18
      inventaire après décès; Reuilly (rue de); Prévost, Marie-Françoise; Lemaire, Charles-Antoine
    - Inventaire après décès: Bezanger, Françoise-Nicole. Saint-Sauveur (rue), n° 32, 8 août 1823
      inventaire après décès; Saint-Sauveur (rue); Bezanger, Françoise-Nicole
    - Inventaire après décès: Vigerie, Antoine. Vins (marchand de). Vieux-Marché-Saint-Martin (rue du), n° 11, 7 octobre 1823
      inventaire après décès; Vieux-Marché-Saint-Martin (place du); Vigerie, Antoine; commerçant
    - Inventaire après absence: Richelot, Nicolas-Rose., 15 octobre 1823
      inventaire; Richelot, Nicolas-Rose
    - Inventaire après décès: Coeurderoy, Marie-Jeanne. Thierry, Philippe-Nicolas (épouse). Pavée-Saint-Sauveur (rue), n° 8, 18 octobre 1823
      inventaire après décès; Pavée-Saint-Sauveur (rue); Coeurderoy, Marie-Jeanne; Thierry, Philippe-Nicolas
    - Inventaire après décès: Girard, Pierre-Gilbert., 20 octobre 1823
      inventaire après décès; Girard, Pierre-Gilbert
    - Inventaire après décès: Debats-Cazeneuve, Jean-Martin. Tiquetonne (rue), n° 21, 23 octobre 1823
      inventaire après décès; Tiquetonne (rue); Debats-Cazeneuve, Jean-Martin
    - Inventaire après décès: Cochet, Françoise-Marguerite., 6 novembre 1823
      inventaire après décès; Cochet, Françoise-Marguerite
    - Inventaire après décès: Abadie, Jacques. Lavandières-Sainte-Opportune (rue des), n° 13, 12 novembre 1823
      11 germinal an IX [1er avril 1801], vente d'une maison rue Neuve des-Petits-Champs à Jacques Abadie, rue des Lavandières, RE/XLI/13
      inventaire après décès; acte de vente; Lavandières-Sainte-Opportune (rue des); Abadie, Jacques
    - Inventaire après décès: Broy, Marie-Pétronille. Jeanniard, Jean-Baptiste (épouse). charcutier. Harpe (rue de la), n° 16, 17 novembre 1823
      inventaire après décès; Harpe (rue de la); Broy, Marie-Pétronille; Jeanniard, Jean-Baptiste; charcutier
    - Inventaire après décès: Hautin, Marie-Anne-Angélique. Lasne, Nicolas (veuve). Saint-Denis (rue), n° 238, 13 décembre 1823
      partage de la succession le 2 janvier 1824, RE/XXX/17
      inventaire après décès; Saint-Denis (rue); Hautin, Marie-Anne-Angélique; Lasne, Nicolas
    - Inventaire après décès: Caron, Jacques-Charles. Saint-Martin (boulevard), n° 12, 19 décembre 1823
      inventaire après décès; Saint-Martin (boulevard); Caron, Jacques-Charles
    - Inventaire après décès: Quenet, Jeanne-Claude. Caron, Jacques-Charles (veuve). négociant (ancien), propriétaire. Saint-Martin (boulevard), n° 12, 19 décembre 1823
      Pacte de famille du 19 mai 1812, RE/XXX/15
      inventaire après décès; Saint-Martin (boulevard); Quenet, Jeanne-Claude; Caron, Jacques-Charles; négociant
    - Inventaire après interdiction: Chausset, Marie-Jeanne. Cassette (rue), n° 35, 7 janvier 1824
      inventaire; Cassette (rue); Chausset, Marie-Jeanne
    - Dépôt d'extrait d'intitulé d'Inventaire après décès: Hottenier, Marie-Louise-Victoire. Goupy, Emmanuel-Constant (veuve en 2e noces); Esnault-Pelterie, -Jean-Alexandre (veuve en 1ères noces)., 9 janvier 1824
      dépôt de pièces; extrait d'acte; inventaire après décès; Hottenier, Marie-Louise-Victoire; Goupy, Emmanuel-Constant (veuve en 2e noces); Esnault-Pelterie, -Jean-Alexandre (veuve en 1ères noces)
    - Inventaire après décès: Legrand, Marie-Antoinette-Sophie. Dupas, Jean-Gaspard-Joseph (épouse). Grenetat (rue), n° 31, 18 février 1824
      inventaire après décès; Greneta (rue); Legrand, Marie-Antoinette-Sophie; Dupas, Jean-Gaspard-Joseph
    - Inventaire après décès: Desvignes, Pierre-Hubert. Arras (rue d'), n° 4, faubourg-Saint-Marcel, 21 février 1824
      inventaire après décès; Arras (rue d'); Saint-Marcel (faubourg); Desvignes, Pierre-Hubert
    - Inventaire après décès: Mora, Jacques-Charles. Michodière (rue de la), n° 20, 23 février 1824
      inventaire après décès; La-Michodière (rue de); Mora, Jacques-Charles
    - Inventaire après décès: Suleau, Claude-Isidore. Victoires (place des), n° 2, 24 février 1824
      inventaire après décès; Victoires (place des); Suleau, Claude-Isidore
    - Inventaire après décès: Gosse, Louis-Jean-Etienne. Maçon entrepreneur de bâtiments (maître). Chemin-Vert (rue du), n° 4, 1er avril 1824
      8 mars 1824, vente de fonds de maître maçon entrepreneur de bâtiments.
      inventaire après décès; Chemin-Vert (rue du); Gosse, Louis-Jean-Etienne; maçon; chef d'entreprise
    - Inventaire après décès: Rabot, Jacques-Etienne. facteur à la halle aux cuirs. Française (rue), n° 6, 15 avril 1824
      inventaire après décès; Française (rue); Rabot, Jacques-Etienne
    - Inventaire après décès: Dumont, Pierre-Claude. Saint-Martin (rue), n° 120, 17 avril 1824
      inventaire après décès; Saint-Martin (rue); Dumont, Pierre-Claude
    - Inventaire après absence: Huppe, Antoine-Marie., 27 avril 1824
      inventaire; Huppe, Antoine-Marie
    - Inventaire après décès: Liaudin, Antoine., 8 mai 1824
      inventaire après décès; Liaudin, Antoine
    - Inventaire après décès: Phelippeaux, Marie-Pauline. Liaudin, Antoine (épouse)., 8 mai 1824
      inventaire après décès; Phelippeaux, Marie-Pauline; Liaudin, Antoine
    - Inventaire après décès: Rey, François. avocat (ancien). Boucheries-Saint-Germain (rue des), n° 56, 11 mai 1824
      inventaire après décès; Boucheries-Saint-Germain (rue des); Rey, François; avocat
    - Inventaire après décès: Sintives, Pierre. Saint-Antoine (rue), n° 152, 18 juin 1824
      inventaire après décès; Saint-Antoine (rue); Sintives, Pierre
    - Inventaire après décès: Postelle, Julienne-Louise. Moreau, Louis (veuve). Tirechappe (rue), n° 23, 24 juin 1824
      inventaire après décès; Tirechappe (rue); Postelle, Julienne-Louise; Moreau, Louis
  - Répertoire. 1824, 6 juillet - 1828, 28 novembre, 6 juillet 1824 - 28 novembre 1828; MC/RE/XXX/18
    Répertoire des notaires Alexandre Delahaye (6 juillet 1824-2 juin 1827), Alexis Bernard (2 juin 1827- 28 novembre 1828)..
    - Inventaire après décès: Saint-Preuil, Louis-Auguste. propriétaire. Montorgueil (rue), n° 66, 29 juillet 1824
      inventaire après décès; Montorgueil (rue); Saint-Preuil, Louis-Auguste
    - Inventaire après décès: Biennasse dit Fleury, Louis. employé à Sainte-Pélagie. Clef (rue de la), 11 août 1824
      inventaire après décès; Clef (rue de la); Biennasse dit Fleury, Louis
    - Inventaire après décès: Langlois, Marie-Anne-Victoire. Braconier ditBracony, Jacques-Louis (épouse). maçon (maître). VILLENEUVE-LE-ROY (Val de Marne), 4 octobre 1824
      inventaire après décès; Villeneuve-le-Roi (Val-de-Marne); Langlois, Marie-Anne-Victoire; Braconier ditBracony, Jacques-Louis; maçon
    - Inventaire après décès: Boutillier, Marie-Catherine. Thisse, Henri (épouse). garde magasin. Bourdonnais (impasse des), n° 3, 7 octobre 1824
      inventaire après décès; Bourdonnais (impasse des); Boutillier, Marie-Catherine; Thisse, Henri
    - Inventaire après décès: Desjardins, Pierre-Antoine-Joseph. habits (marchand d'). Tirechappe (rue), n° 19, 12 octobre 1824
      inventaire après décès; Tirechappe (rue); Desjardins, Pierre-Antoine-Joseph; commerçant
    - Inventaire après décès: Thierry, Geneviève. Laprune, Henri (veuve). Cossonnerie (rue de la), n° 19, 13 octobre 1824
      inventaire après décès; Cossonnerie (rue de la); Thierry, Geneviève; Laprune, Henri
    - Inventaire après décès: Landelle, Jean-Philippe. Vins (marchand de). Paris (rue de), n° 128, Chapelle (La), 15 novembre 1824
      et de Jeanne Emilie Angélique Biarez son épouse.
      Adjudication de fonds de négociant de vins par Landelle à Martin le 13 décembre 1824. RE/XXXI
      inventaire après décès; Landelle, Jean-Philippe; commerçant
    - Inventaire après décès: Pradeaux, Joseph-Marie. Tirechappe (rue), n° 15, 26 novembre 1824
      inventaire après décès; Tirechappe (rue); Pradeaux, Joseph-Marie
    - Inventaire après décès: Marinier, Catherine-Pierrette. David, Jean-Charles (épouse); Lelair, -Jean-Jacques-Louis (veuve)., 19 janvier 1825
      inventaire après décès; Marinier, Catherine-Pierrette; David, Jean-Charles; Lelair, -Jean-Jacques-Louis
    - Inventaire après décès: Asselin, Marie-Pierrette. Salmon, Jean-Simon (épouse). Barre du Bec (rue), 25 janvier 1825
      inventaire après décès; Barre-du-Bec (rue); Asselin, Marie-Pierrette; Salmon, Jean-Simon
    - Inventaire après décès: Jeanson, Jean-Baptiste-Pierre-Alexis. Colombier (rue du), n° 9, 19 février 1825
      inventaire après décès; Colombier (rue du); Jeanson, Jean-Baptiste-Pierre-Alexis
    - Inventaire après décès: Aubry,, Nicolas-Dominique. Berry (rue de), n° 26, 2 mars 1825
      inventaire après décès; Berri (rue de); Aubry,, Nicolas-Dominique
    - Inventaire après décès: Laprairie dit Salomon, Marie-Adélaïde. Gautier, Louis-Antoine (épouse). Saint-Honoré (rue), n° 249, 7 mars 1825
      inventaire après décès; Saint-Honoré (rue); Laprairie dit Salomon, Marie-Adélaïde; Gautier, Louis-Antoine
    - Inventaire après décès: Guiard, Marie-Elisabeth. Grissard de Boudry, Jean-Baptiste-Geneviève (veuve). Joubert (rue de), n° 16, 26 mars 1825
      inventaire après décès; Joubert (rue); Guiard, Marie-Elisabeth; Grissard de Boudry, Jean-Baptiste-Geneviève
    - Inventaire après décès: Anquez, Antoine-François-Bernard. employé au ministère de la marine. Neuve-Saint-Martin (rue), n° 28, 15 avril 1825
      inventaire après décès; Neuve-Saint-Martin (rue); Anquez, Antoine-François-Bernard; fonctionnaire
    - Inventaire après décès: Berthoud, Victor. Vieille-du-Temple (rue), n° 8, 16 avril 1825
      inventaire après décès; Vieille-du-Temple (rue); Berthoud, Victor
    - Inventaire après décès: Ruhnkenius, Elisabeth. Lecanteur, Pierre-Jacques (veuve). PONT-L'EVEQUE (Calvados), 23 avril 1825
      inventaire après décès; Pont-l'Evêque (Calvados); Ruhnkenius, Elisabeth; Lecanteur, Pierre-Jacques
    - Inventaire après décès: Chaulet, Sébastien. Faubourg-Poissonnière (rue du), n° 1, 28 avril 1825
      inventaire après décès; Faubourg-Poissonnière (rue du); Chaulet, Sébastien
    - Inventaire après décès: Marmillion, Jeanne-Françoise. Perceval, Vincent-Alexandre (épouse). menuisier (ouvrier). Fontaines (rue des), n° 16, 30 avril 1825
      inventaire après décès; Fontaines (rue des); Marmillion, Jeanne-Françoise; Perceval, Vincent-Alexandre; menuisier
    - Inventaire après décès: Paris, Marie-Jeanne. Malville, Louis (épouse). Petits-Champs-Saint-Martin (rue des), n° 21, 19 mai 1825
      inventaire après décès; Paris, Marie-Jeanne; Malville, Louis
    - Extrait en brevet de l'intitulé de l'inventaire après décès du 20 octobre 1809 { Me Desjardins à Versailles (Yvelines) }: Lomenie, Alexandrine-Louise-Marie-Sophie. Versailles (Yvelines), 13 juin 1825
      extrait d'acte; brevet notarié; inventaire après décès; Versailles (Yvelines); Lomenie, Alexandrine-Louise-Marie-Sophie
    - Inventaire après décès: Lechevin, Elisabeth-Fanny. Geoffroy, Edme-Nicolas (épouse). Verrerie (rue de la), n° 22, 26 juillet 1825
      inventaire après décès; Verrerie (rue de la); Lechevin, Elisabeth-Fanny; Geoffroy, Edme-Nicolas
    - Inventaire après décès: Vibert, Marie. Seine (rue de), n° 75, 10 août 1825
      inventaire après décès; Seine (rue de); Vibert, Marie
    - Inventaire après décès: Roulx, Marie-Victoire. Abadie, Jacques (veuve). Lavandières-Sainte-Opportune (rue des), 31 août 1825
      inventaire après décès; Lavandières-Sainte-Opportune (rue des); Roulx, Marie-Victoire; Abadie, Jacques
    - Inventaire après décès: Gretry, Marie-Augustine-Caroline. Renie, André-Marie (épouse). Basse du Rempart (rue), n° 34, 2 septembre 1825
      inventaire après décès; Basse-du-Rempart (rue); Gretry, Marie-Augustine-Caroline; Renie, André-Marie
    - Inventaire après décès: Jard, Louise-Félicité. Faurie, Jacques (veuve). négociant (ancien). Paix (rue de la), n° 19, 16 septembre 1825
      inventaire après décès; Paix (rue de la); Jard, Louise-Félicité; Faurie, Jacques; négociant
    - Inventaire après décès: Durousseau Delacombe, Jean-Louis-Guy. Mauconseil (rue), n° 36, 23 septembre 1825
      inventaire après décès; Mauconseil (rue); Durousseau Delacombe, Jean-Louis-Guy
    - Inventaire après décès: Martin, Claude. Faubourg-Saint-Denis (rue du), n° 40, 11 octobre 1825
      inventaire après décès; Faubourg-Saint-Denis (rue du); Martin, Claude
    - Inventaire après décès: Francois, Angélique-Prudence. Fauvel, Pierre-Antoine (épouse). Saint-Denis (rue), n° 238, 18 octobre 1825
      13 février 1829, liquidation de la succession, RE/XXX/19.
      inventaire après décès; Saint-Denis (rue); Francois, Angélique-Prudence; Fauvel, Pierre-Antoine
    - Inventaire après interdiction: Lefebvre, Antoine-Auguste. Beaurepaire (rue), n° 17, 27 octobre 1825
      inventaire; Beaurepaire (rue); Lefebvre, Antoine-Auguste
    - Inventaire après décès: Mercier, Marie-Louise. Rioux, MAILLOU-Pierre (épouse). Saint-Honoré (rue), n° 303, 8 novembre 1825
      inventaire après décès; Saint-Honoré (rue); Mercier, Marie-Louise; Rioux, MAILLOU-Pierre
    - Inventaire après décès: Lasson, Apolline. Blondel, François-Louis (épouse). Française (rue), n° 2, 26 novembre 1825
      inventaire après décès; Française (rue); Lasson, Apolline; Blondel, François-Louis
    - Inventaire après décès: Mogino, Ignace-Antoine-Marie. Puits-au-Marais (rue du), n° 6, 19 décembre 1825
      inventaire après décès; Puits-au-Marais (rue du); Mogino, Ignace-Antoine-Marie
    - Inventaire après décès: Chapellier, Catherine-Geneviève. Blin, Louis-Martin (épouse). Cossonnerie (rue de la), n° 10, 22 décembre 1825
      inventaire après décès; Cossonnerie (rue de la); Chapellier, Catherine-Geneviève; Blin, Louis-Martin
    - Inventaire après décès: Daniel, Jean-François. Grande-Truanderie (rue de la), n° 39, 30 décembre 1825
      inventaire après décès; Grande-Truanderie (rue de la); Daniel, Jean-François
    - Inventaire après absence: Levasseur, Jean-Baptiste., 13 janvier 1826
      inventaire; Levasseur, Jean-Baptiste
    - Inventaire après décès: Rivet, Marie. Vieille-du-Temple (rue), 18 janvier 1826
      inventaire après décès; Vieille-du-Temple (rue); Rivet, Marie
    - Inventaire après absence: Marchal, Alexandre., 28 janvier 1826
      inventaire; Marchal, Alexandre
    - Inventaire après décès: Bessin, Marie-Adélaïde. Quesnel, François-Généreux-Valentin (veuve)., 3 mars 1826
      inventaire après décès; Bessin, Marie-Adélaïde; Quesnel, François-Généreux-Valentin
    - Inventaire après décès: Lefebvre, Nicolas., 31 mars 1826
      et de Marie Denise DUVAL son épouse
      inventaire après décès; Lefebvre, Nicolas
    - Inventaire après décès: Lambert, André-Antoine. Montorgueil (rue), n° 71, 5 avril 1826
      inventaire après décès; Montorgueil (rue); Lambert, André-Antoine
    - Inventaire après décès: Lemarie, Marie-Delphine. Peigne, Pierre-Louis (épouse). Faubourg-du-Temple (rue du), n° 107, 13 avril 1826
      16 août 1829, vente d'un fonds de pharmacie, RE/XXIX/14
      inventaire après décès; Faubourg-du-Temple (rue du); Lemarie, Marie-Delphine; Peigne, Pierre-Louis; pharmacien
    - Inventaire après décès: Lequen, Jean-Jacques. Saint-Sauveur (rue), n° 33, 17 avril 1826
      inventaire après décès; Saint-Sauveur (rue); Lequen, Jean-Jacques
    - Inventaire après décès: Guiaumon, Marie-Victoire-Nicole. Lagrange, Antoine (épouse). maçon. Pavée-Saint-Sauveur (rue), n° 20, 28 avril 1826
      inventaire après décès; Pavée-Saint-Sauveur (rue); Guiaumon, Marie-Victoire-Nicole; Lagrange, Antoine; maçon
    - Inventaire après décès: Boisselle, Elisabeth-Joséphine. Alquier, Auguste-Félix (épouse). Rochechouart (rue de), n° 54, 22 mai 1826
      inventaire après décès; Rochechouart (rue de); Boisselle, Elisabeth-Joséphine; Alquier, Auguste-Félix
    - Inventaire après décès: Moulin, Suzanne. Lours, Antoine (épouse). fruitier. Deux-Ecus (rue des), n° 25/27, 21 juillet 1826
      inventaire après décès; Deux-Ecus (rue des); Moulin, Suzanne; Lours, Antoine; commerçant
    - Inventaire après décès: Saligny, Marie-Thérèse. Gobert, Pierre-Marie-Melchior (épouse). Beaubourg (rue), n° 38, 27 juillet 1826
      inventaire après décès; Beaubourg (rue); Saligny, Marie-Thérèse; Gobert, Pierre-Marie-Melchior
    - Inventaire après décès: Demartin, Jean. Bourg-Tibourg (rue du), n° 14, 16 septembre 1826